# 医药流通企业的药品经营许可证（备案），可以看作该企业的无形资产吗

提问人：原来你就在 这 里 时间：2021-08-25 19:33:06
请问各位老师，医药流通企业的药品经营许可证（备案），可以看作该企业的无形资产吗？
个人理解，与药品经营许可证（备案）有关的经济利益很可能流入企业，取得该许可的成本能够可靠地计量，应该确认为无形资产。
不知各位老师怎么看。

回答人：chenyiwei
在非同一控制下合并中被收购的医药流通企业所拥有的此类资质可以作为一项无形资产，前提是其公允价值能够合理估计。自行申请获得的许可不得确认为无形资产。